【裁判字號】    90,抗,463
【裁判日期】    900927
【裁判案由】    聲請撤銷緩刑
【裁判全文】
臺灣高等法院刑事裁定                                九十年度抗字第四六三號
    抗  告  人
    即 受刑 人  甲○○
右抗告人因聲請撤銷緩刑案件，不服臺灣桃園地方法院，中華民國民國九十年八月十
四日裁定（聲請案號：臺灣桃園地方法院檢察署九十年度執聲字第一七四二號），提
起抗告，本院裁定如左：
     主  文
原裁定撤銷，發回臺灣桃園地方法院。
     理  由
一、本件原裁定係以，檢察官聲請意旨略稱：受刑人甲○○因賭博罪，前經台灣高等
    法院於民國八十九年九月十一日以八十九年度上易字第二九九０號判決（本院案
    號：八十九年度易字第三八二號、偵查案號：八十八年度偵字第一０五一０號）
    ，處有期徒刑四月，如易科罰金，以三百元折算一日，緩刑三年確定。於緩刑期
    滿前又因違反電子遊戲場業管理條例案件，經原審法院桃園簡易庭於九十年四月
    九日以八十九年度桃簡字第一一七三號判處有期徒刑六月，如易科罰金，以三百
    元折算一日，並於九十年六月十五日確定，因而聲請將上述緩刑之宣告，予以撤
    銷。案經原審以：經核受刑人甲○○上述兩案判決正本及卷附台灣高等法院被告
    全國前案紀錄表、臺灣桃園地方法院檢察署刑案資料查註紀錄表各一件，認與刑
    法第七十五條第一項第一款之規定相符，因而裁定撤銷其緩刑之宣告等情，固非
    無見。
二、抗告意旨以抗告人係在收受原審裁定之後，方知又遭臺灣桃園地方法院以八十九
    年度桃簡字第一一七三號刑事簡易判決，判處抗告人因違反電子遊戲場業管理條
    例案件有期徒刑六月，惟伊始終不曾收受該案之起訴書及判決書，該案依法尚不
    生確定之效力，求為撤銷原裁定等語。
三、按受緩刑之宣告，而有緩刑期內更故意犯罪，受有期徒刑以上刑之宣告者，撤銷
    其宣告，固為刑法第七十五條第一項第一款所明文規定，此之所謂更受有期徒刑
    以上刑之宣告在緩刑期內之情形，必係指所受有期徒刑以上刑之確定宣告者而言
    。經查，上開原審桃園簡易庭八十九年度桃簡字第一一七三號刑事簡易判決與本
    件原審裁定，所記載之抗告人住所均為「桃園縣龍潭鄉○○○街一七號二樓」，
    本件裁定正本依上址郵務送達，則據以「查無此址」退回（見原審卷第一五、一
    六頁），改送「同鄉○○路五九巷十六號」始由抗告人之母王靜子收受（見原審
    卷第一四頁），依此情形，則上開刑事簡易判決正本究竟有無合法送達抗告人，
    即非無疑。案關上開判決已否確定，原審就此未據調卷詳酌究明，即遽以裁定，
    自有未合。抗告意旨就此指摘原裁定不當，為有理由，應予撤銷發回更為適法之
    裁定。
據上論斷，應依刑事訴訟法第四百十三條，裁定如主文。
中      華      民      國    九十      年      九      月    二十七    日
                            臺灣高等法院刑事第二十三庭
                                審判長法  官  黃 瑞 華
                                      法  官  宋    祺
                                      法  官  吳    燦
右正本證明與原本無異。
不得抗告。
                                      書記官  陳 靜 姿
中      華      民      國    九十      年      九      月    二十七    日


司法院資訊處製作；財團法人民間司法改革基金會備份。
